【裁判字號】    98,交簡上,231
【裁判日期】    980914
【裁判案由】    過失傷害
【裁判全文】
臺灣高雄地方法院刑事判決           98年度交簡上字第231號
上  訴  人  臺灣高雄地方法院檢察署檢察官
被      告  乙○○
上列被告因過失傷害案件，因上訴人不服本院交通法庭中華民國
98年6 月15日97年度審交簡字第3353號第一審簡易判決（聲請簡
易判決處刑案號：97年度調偵字第991 號），提起上訴，被告就
被訴事實為有罪之陳述，經本院管轄之第二審合議庭裁定以簡式
審判程序審理後，判決如下：
    主    文
上訴駁回。
乙○○緩刑貳年。
    事實及理由
一、本件被告乙○○所犯係死刑、無期徒刑、最輕本刑為3 年以
    上有期徒刑以外之罪，其於本院準備程序及審理中均就被訴
    事實為有罪之陳述，經告知簡式審判程序之旨，並聽取其與
    檢察官之意見後，合議庭裁定改行簡式審判程序。
二、本案經本院審理結果，認第一審以被告所為係犯刑法第284
    條第1 項前段之過失傷害罪，並審酌被告事發後積極與告訴
    人丙○○商談和解事宜，因雙方賠償金額差距仍大，致未能
    達成共識，又犯後坦承犯行，態度良好，且無其他犯罪紀錄
    ，素行良好等一切情狀，量處被告拘役50日，並諭知易科罰
    金之折算標準，其認事用法均無違誤，量刑亦屬妥適，應予
    維持，並引用第一審判決書（含聲請簡易判決處刑書）記載
    之事實、證據及理由（如附件）。
三、告訴人以被告犯後處理善後之情形相當消極，均推由第三人
    或保險公司出面，且告訴人至今未獲分文賠償，而認原審量
    刑過輕，請求檢察官提起上訴，檢察官於法定期間提起上訴
    ，惟查，依告訴人所述，被告於案發雖非本人親自出面協商
    ，但仍委由他人代為商談和解事宜，並非完全不予處理，況
    告訴人受傷後仍需回醫院復健治療，醫療費用部分尚無法明
    確所需花費之數額，因賠償金額未能確定，以致被告遲未與
    告訴人達成和解，業據被告供陳在卷，然本件民事賠償部分
    已於98年7 月29日行準備程序，並給予雙方時間洽談和解事
    宜，被告並已於98年9 月10日與告訴人達成和解，有和解書
    在卷可佐，足徵被告確實有和解之真意與行動，尚難認被告
    有何應加重量刑之事由。此外，檢察官上訴並未指摘原審判
    決有任何認事用法違背法令之處，檢察官據告訴人請求上訴
    意旨指摘原判決量刑不當，尚難憑取，是其上訴，為無理由
    ，應予駁回。另考量被告前未曾受有期徒刑以上刑之宣告，
    觸犯本件犯行所生危害非重，已與告訴人達成和解，並獲得
    諒解，信其經此偵、審程序及刑之宣告後，應知警惕，而無
    再犯之虞，因認以暫不執行其刑為當，爰依刑法第74條第1
    項第1 款之規定，宣告如主文所示之緩刑期間，以啟自新。
據上論斷，應依刑事訴訟法第455 條之1 第1 項、第3 項、第36
4 條、第368 條、第373 條、第273 條之1 第1 項，刑法第74條
第1 項第1 款，判決如主文。
本案經檢察官杜妍慧到庭執行職務。
中    華    民    國    98    年    9     月    14    日
                  交通法庭      審判長法  官  曾逸誠
                                      法  官  林柏壽
                                      法  官  王靖茹
以上正本證明與原本無異。
不得上訴。
中    華    民    國    98    年    9     月    15    日
                                      書記官  陳鈺甯
附錄本案論罪科刑之法條：
刑法第284條第1項
因過失傷害人者，處6 月以下有期徒刑、拘役或5 百元以下罰金
，致重傷者，處1 年以下有期徒刑、拘役或5 百元以下罰金。
附件：
臺灣高雄地方法院刑事簡易判決      97年度審交簡字第3353號
聲  請  人  臺灣高雄地方法院檢察署檢察官
被      告  乙○○  男  58歲（民國○○年○○月○日生）
                    身份證統一編號：Ｚ000000000號
                    住高雄市○○區○○街99號
上列被告因過失傷害案件，經檢察官聲請依簡易判決處刑（97年
度調偵字第991號），本院判決如下：
    主      文
乙○○犯過失傷害罪，處拘役伍拾日，如易科罰金，以新臺幣壹
仟元折算壹日。
    事實及理由
一、本件犯罪事實及證據，除犯罪事實欄一最末行應補充為「乙
    ○○於偵查犯罪之警察機關尚未知肇事人為何人時，即主動
    向到達現場處理之員警坦承肇事，自首而願意接受裁判。」
    及「蔡旼苓」之記載均應更正為「丙○○」外，餘均引用檢
    察官聲請簡易判決處刑書所載（如附件）。
二、核被告所為，係犯刑法第284 條第1 項前段之過失傷害罪。
    被告於肇事後，於前來處理之警員尚不知何人犯罪前，主動
    坦承其為肇事者，有高雄市○○○○○道路交通事故肇事人
    自首情形紀錄表1 份在卷可憑，堪認符合自首之要件，應依
    刑法第62條前段規定，減輕其刑。本院審酌被告因未禮讓直
    行車先行，貿然左轉與告訴人丙○○發生碰撞，致告訴人受
    有左股骨骨折之傷害，傷勢非輕，惟念其事發後積極與告訴
    人商談和解事宜，尋求賠償之道，嗣因告訴人請求賠償新臺
    幣（下同）100 萬元，而被告所投保汽車責任險之保險公司
    僅願理賠30餘萬元，被告雖願補足40萬元，雙方就賠償金額
    認知差距仍大，始未能達成共識，又被告犯後坦承犯行，態
    度良好，且無其他犯罪紀錄，素行良好等一切情狀，爰量處
    如主文所示之刑，併諭知易科罰金折算標準，以示警惕。
三、依刑事訴訟法第449 條第1 項前段、第3 項、第454 條第2
    項，刑法第284 條第1 項前段、第62條前段、第41條第1 項
    前段，刑法施行法第1 條之1 ，逕以簡易判決處刑如主文。
四、如不服本判決，得自收受送達之日起10日內，向本院提起上
    訴。
中    華    民    國    98    年    6     月    15    日
                  交通法庭    法  官  洪培睿
臺灣高雄地方法院檢察署檢察官聲請簡易判決處刑書
                                      97年度調偵字第991號
     被      告  乙○○  男  57歲（民國○○年○○月○日生）
                         住高雄市○○區○○街９９號
                         國民身份證統一編號：Ｚ000000000號
上列被告因過失傷害案件，業經偵查終結，認為宜聲請以簡易判
決處刑，茲將犯罪事實及證據並所犯法條分敘如下：
        犯罪事實
一、乙○○於民國96年7 月14日上午11時15分許，駕駛車號0629
    - JM號之自用小客車，沿高雄市苓雅區○○○路由西向東方
    向行駛，行至該路段與林森二路交岔路口欲左轉，本應注意
    汽車行駛時，轉彎車應讓直行車先行，而依當時情形，並無
    不能注意之情事，竟疏未注意即貿然左轉，適有蔡旼苓騎乘
    車號001-BJB 號重型機車，沿四維三路由東往西方向直行至
    上開地點，見狀閃避不及，其機車與乙○○所駕駛之自用小
    客車發生碰撞，致蔡旼苓人車倒地，蔡旼苓因而受有左股骨
    骨折等之傷害。
二、案經被害人蔡旼苓訴由高雄市政府警察局苓雅分局報請偵辦
    。
        證據並所犯法條
一、證據：(一)被告乙○○於偵查中之供述(二)告訴人蔡旼苓之指訴
    (三)阮綜合醫院驗傷診斷書、道路交通事故現場圖、道路交通
    事故調查報告表 (一)( 二)及高雄市政府警察局交通大隊交
    通事故談話紀錄表各1 份在卷可資佐證，被告犯嫌已堪認定
    。
二、核被告乙○○所為，係犯刑法第284 條第1 項前段之過失傷
    害罪嫌。
三、依刑事訴訟法第451條第1項聲請逕以簡易判決處刑。
    此    致
臺灣高雄地方法院
中    華    民    國    97    年    9     月    29    日
                               檢  察  官 甲 ○ ○


司法院資訊處製作；財團法人民間司法改革基金會備份。
